臺灣臺北地方法院刑事判決
110年度簡上字第47號
上  訴  人
即  被  告  陳柏銘


上列上訴人即被告因妨害名譽案件，不服本院中華民國110年1月
18日109年度簡字第2554號第一審刑事簡易判決（聲請簡易判決
處刑案號：109年度偵字第24056號），提起上訴，本院管轄第二
審之合議庭判決如下：
    主  文
上訴駁回。
    事實及理由
一、本案經本院管轄第二審合議庭審理結果，認原審以上訴人即
    被告陳柏銘（下稱被告）所為係犯刑法第309條第1項之公然
    侮辱罪，判處罰金新臺幣（下同）3,000元，並諭知如易服
    勞役，以1,000元折算1日，經核其認事、用法及量刑均無不
    當，應予維持，是本案關於事實、證據及理由，除證據部分
    補充「被告於本院準備程序時及審理中之供述」外，其餘均
    引用原審刑事簡易判決之記載（如附件）。
二、上訴意旨略以：我並沒有要侮辱告訴人陳志綱的意思，我所
    發表的內容僅係網路上戲謔之詞，我和朋友間平常也會有這
    樣的對話，且在告訴人回文後，我後續就沒有繼續回應；我
    目前是學生，且在原審時已經表示願意道歉並賠償5,000元
    ，告訴人所要求的金額並非我所能負擔，並不是我不願意和
    解等語。
三、本院之認定：
(一)經查，被告於民國109年4月27日下午1時40分許，在其位於
    基隆市○○區○○○街00巷00號3樓之住處內，在臉書社群網站「
    DDFun」粉絲專頁之公開新聞貼文下方，以標註告訴人「陳
    志綱」之方式張貼「有鬍子沒鬍子差這麼多，你是腦子浸水
    還是眼睛沾到屎，小朋友不懂看球嘴巴閉閉在那邊留言秀下
    限是要笑死誰，我看你美肌開這麼大也是很好笑，有開沒開
    都跟屎一樣」之留言，有網頁擷圖在卷可憑（見偵卷第15至
    21頁），且為被告所不爭執（見本院卷第29至30頁），應予
    認定。
(二)被告雖辯稱：我並沒有要侮辱告訴人陳志綱的意思，我所發
    表的內容僅係網路上戲謔之詞，我和朋友間平常也會有這樣
    的對話，且在告訴人回文後，我後續就沒有繼續回應；我目
    前是學生，且在原審時已經表示願意道歉並賠償5,000元，
    告訴人所要求的金額並非我所能負擔，並不是我不願意和解
    等語。然網路所張貼之言論亦受法律規範，被告係與告訴人
    間就討論NBA賽事規則及球星時意見不合後，被告遂以標註
    告訴人之方式發表前揭留言，前揭留言顯係針對告訴人；被
    告在與告訴人發生爭執時發表前揭留言，其內容已具針對性
    ，且係基於表達己身不滿，見聞者已可感受其情緒不滿，自
    屬攻擊性之言詞，又該言語依據一般社會通念及經驗觀之，
    足以對告訴人之人格、品行、名譽及社會評價造成貶損，是
    本院綜合考量被告張貼前揭留言使用之語境、語氣、前後文
    、時空環境等背景，認被告前揭留言已逾越詼諧、戲謔之範
    疇，應已該當公然侮辱罪之構成要件。至告訴人請求之賠償
    金額是否妥當乙節，尚非本件刑事案件所需審究（告訴人所
    提刑事附帶民事訴訟案件，業經原審裁定移送本院民事庭審
    理），是被告前揭抗辯，均非可採。
(三)本院審酌被告僅因與告訴人間就討論NBA賽事規則及球星時
    意見不合，竟以前揭留言辱罵告訴人，所為實非可取；復考
    量被告於偵查及原審時坦承犯行，嗣於本院否認主觀犯意之
    犯後態度，並參酌被告犯罪之動機、目的及手段、所生損害
    、並無刑案前科之素行、自述其目前仍為大學生之智識程度
    （見本院卷第29頁）、家庭經濟狀況小康之生活狀況（見偵
    卷第7頁）等一切情狀，認原審就其刑之量定已審酌上情，
    而就被告所為公然侮辱犯行，量處罰金3,000元，並諭知易
    服勞役之折算標準。本院認原審就刑罰裁量職權之行使，已
    斟酌所有卷附資料，尚無逾越法定刑範圍或顯然失當、濫用
    權限之情事，是本件被告上訴無理由，應予駁回。
據上論斷，應依刑事訴訟法第455條之1第1項、第3項、第368條
、第373條，判決如主文。
本案經檢察官蕭惠菁聲請簡易判決處刑，由檢察官葉惠燕到庭執
行職務。
中　　華　　民　　國　　110 　年　　10　　月　　22　　日
　　　　　　　　　刑事第十八庭  審判長法　官  宋雲淳
　　　　　　　　　
　　　　　　　　　                    法  官  魏小嵐
　　　　　　　　　
　　　　　　　　　                    法  官  范雅涵
以上正本證明與原本無異。
本件不得上訴。
                                      書記官  彭自青
中　　華　　民　　國　　110 　年　　10　　月　　26　　日